Johan Stevens Moreno Carrera 46 #12b-68, Cali - Colombia

Casa

Tel: 3183624467

Email: johansteeven@hotmail.com



PERFIL

Tecnólogo en Análisis y Desarrollo de Sistemas de Información, dispuesto al cambio, orientado a la obtención de logros, el aprendizaje continuo, capacidad de liderazgo, trabajo en equipo, organizado y responsable con las labores asignadas. Con experiencia en análisis de sistemas de información, ofimática y Excel avanzado, conocimientos en levantamiento de requerimientos, análisis de inteligencia de negocio BI, MySqI, HTML, minería de datos Advisor, diseño de páginas web y manejo de plataformas web.

ESTUDIOS

Actual Ingenieria de Sistemas

Cali -Colombia Universidad Nacional Abierta Y A Distancia

2014 Tecnologo en Analisis y Desarrollo de Sistemas de Informacion

Cali -Colombia Servicio Nacional de Aprendizaje - SENA

Idiomas : Español : Natal

Ingles: Básico

Programas manejados : Ofimática, Cognos Report, Excel intermedio-avanzado, Nielsen Answer, conocimientos en SQL, html, wordpress.

EXPERIENCIA LABORAL

May.2021 – Mayo 2022 INDEPENDIENTE Cali, Colombia Community Manager

- Encargado del desarrollo y administracion del sitio web de empresa.
- Gestionar y desarrollar comunidad online en redes sociales.
- Creación y gestión de contenidos.

Mar.2020 – Oct.2020 BANCO DE OCCIDENTE Cali, Colombia Analista Profesional

- Brindar soporte de sistemas para todos problemas e incidentes que se presentan en el área de estadística del departamento de Análisis y Presupuesto del banco.
- Validar, cargar y verificar bases de datos diariamente que se usan como fuente de información para el área.
- Dar soporte en los análisis de inteligencia de negocio con herramientas como IBM Cognos Report y excel avanzado, ademas del manejo de data warehouse.

Nov.2016 – Dic.2017 UNIVERSIDAD AUTÓNOMA DE OCCIDENTE Cali, Colombia Agente de Mesa – Auxiliar Soporte Técnico

- Brindar servicios y soluciones para todos problemas e incidentes que se puedan presentar en diferentes áreas de la universidad Autónoma de Occidente, como: servicios generales, planta física, servicios tecnológicos, entre otros.
- Brindar soporte y asesoría a los requerimientos de los usuarios de las salas de cómputo de la universidad Autónoma de Occidente.
- Mejoramiento al trabajo en equipo y de los Sistemas tecnológicos.

May.2016 – Oct. 2016 IMEC SAS Cali, Colombia Auxiliar de Cuentas de Cobro

- Brindar soporte a los clientes en las cuentas de cobro, para el pago de la seguridad social y realizar sus respectivas planillas.
- Automatizar procesos en el manejo de las cuentas de cobro.
- Brindar soporte a los clientes en las cuentas de cobro, para el pago de la seguridad social y realizar sus respectivas planillas.

Jul.-Oct. 2015 UNIVERSIDAD AUTÓNOMA DE OCCIDENTE Cali, Colombia Auxiliar Soporte Técnico

- Brindar soporte y asesoría a los requerimientos y/o necesidades de los usuarios de las salas de cómputo de la universidad Autónoma de Occidente.
- Mejoramiento al trabajo en equipo y de los Sistemas tecnológicos.

Jul.2014 - Mar 2015 NIELSEN

Cali, Colombia Analista de Información

Realicé minería de datos y uso de la herramienta de sistemas de información Nielsen Answer Advisor. Además de procesar, consolidar y actualizar la información con el objetivo de generar informes requeridos por los ejecutivos del área. Crear y modificar presentaciones que incluían la información de la base de datos.

Jul.2013 - Ene 2014 TECNOQUIMICAS Cali, Colombia Aprendiz Sena-Practicas

- Desarrollo de bases de datos y consolidación del mismo en Excel con macros para tener una automatización de datos y trabajo en equipo.
- Procesar y consolidar información con el objetivo de generar informes requeridos por los auxiliares del área.

REFERENCIAS LABORALES

Ginna Marcela Rodriguez

Nielsen – Cali, Colombia Gerente de Cuenta Teléfono : 313-6249958

Héctor Fabio Marín

Iglesia Cristiana Amor y Paz - Cali, Colombia Auxiliar administrativo

REFERENCIAS PERSONALES

Angela Viviana Moreno

Teléfono: 318-7244214

Alcaldía de Santiago de Cali – Cali, Colombia Asistente en el Banco de Proyectos Teléfono: 315-3887809

Claudia Lorena Moreno

Administradora de empresas – Tulúa, Colombia

Teléfono: 316-3470056

FORMACIONES ADICIONALES

Cursos Certificados

- INTRODUCCIÓN A CMMI DESARROLLO V1.3 – SEONTI -Octubre 12 de 2012
- INTRODUCCIÓN A INTERNET DE TODO -Cisco Networking Academy® y Junior Achievement' -Junio 14 de 2018
- FUNDAMENTOS DE MARKETING DIGITAL – Google Activate Mayo 10 de 2021